臺灣板橋地方法院刑事判決　　　　　　　　　　　　九十一年度易字第一五九號
　　公　訴　人　臺灣板橋地方法院檢察署檢察官
　　被　　　告　甲○○
右列被告因贓物案件，經檢察官提起公訴（九十一年度偵字第五七七七號），本院判
決如左：
    主  文
甲○○收受贓物，處有期徒刑參月，如易科罰金，以參佰元折算壹日。
    事  實
一、甲○○於民國九十一年三月十二日上午九時許，在臺北縣永和市○○路智光商職
    對面之路邊攤，明知綽號「醉龍」之不詳男子所出借交付予其之ＢＹＱ─四一三
    號機車係來源不明之贓物（按該車係乙○○所有，於九十一年三月十一日凌晨三
    時許在臺北縣板橋市○○路○段四十號前失竊），竟仍予收受後供己騎用。嗣於
    九十一年三月十四日下午三時四十分許，甲○○在臺北縣土城市○○街八十號前
    騎用該機車時為警當場查獲。
二、案經臺北縣政府警察局土城分局報請臺灣板橋地方法院檢察署檢察官偵查起訴。
    理  由
一、訊據被告甲○○對上揭時地向綽號醉龍之不詳男子借用收受該機車騎乘之事實固
    自承不諱，惟矢口否認有何知贓之犯行，辯稱伊係為警查獲後始知係贓車云云。
    惟查上開ＢＹＱ─四一三號機車乃係乙○○所有，於九十一年三月十一日凌晨三
    時許，在臺北縣板橋市○○路○段四十號前失竊等情，已據被害人乙○○於警訊
    指訴在案，並有「車輛竊盜、車牌失竊資料個別查詢報表─查詢車輛認可資料」
    、車輛失竊證明單、贓物認領保管單各一紙附卷足資佐證，顯係贓物甚明。雖被
    告辯稱：伊借用時並不知係贓物云云。然查：被告既未能指明綽號醉龍之不詳男
    子所在，且自承借用時並未向之索取行車執照，衡情即屬可疑，而被告既復自承
    與該綽號醉龍之男子並非熟識而係臨時在路上碰到而相偕在路邊攤飲酒，酒後該
    綽號醉龍男子見其欲搭公車始行出借該機車云云，然被告事後竟稱綽號醉龍男子
    僅告稱事後將機車牽回該路邊攤即可，既非熟識而係臨時巧遇始相偕在路邊攤飲
    酒，如何又相約在該地還車？顯未能具體指明還車方法及地點，衡情復與一般社
    會上與友人臨時借車之常情有違，足見被告顯係明知贓物貪圖小利而收受騎乘甚
    明，被告所辯不知係來源不明之贓物云云，不足採信，本件事證已甚明確，被告
    犯行洵堪認定。
二、核被告收受贓物，所為係犯刑法第三百四十九條第一項之罪。爰審酌被告犯罪之
    素行、動機、目的、手段、所生危害、犯罪後態度等一切情狀，處如主文所示之
    刑，併諭知易科罰金之折算標準，以資懲儆。
據上論斷，應依刑事訴訟法第二百九十九條第一項前段，刑法第三百四十九條第一項
、第四十一條第一項前段，罰金罰鍰提高標準條例第一條前段、第二條，判決如主文
。
本案經檢察官徐名駒到庭執行職務。
中      華      民      國      九十一      年      七      月    三    日
                              臺灣板橋地方法院刑事第六庭
                                      法  官  朱 耀 平
右正本證明與原本無異
如不服本判決應於送達後十日內向本院提出上訴狀
                                      書記官  黃 炎 煌
中      華      民      國      九十一      年      七      月    三    日
附錄本案論罪科刑法條全文：
刑法第三百四十九條第一項：收受贓物者，處三年以下有期徒刑、拘役或五百元以下
                          罰金。
